臺灣高等法院刑事判決　　　　　 93年度重上更(四)字第241號
上　訴　人
即　被　告　甲○○
選任辯護人　黃銘照律師
上列上訴人因重利案件，不服臺灣板橋地方法院86年度訴字第16
36號，中華民國87年2月24日第一審判決（起訴案號：臺灣板橋
地方法院檢察署86年度偵字第228號），提起上訴，經判決後，
由最高法院第四次發回更審，本院判決如下：
    主  文
原判決撤銷。
甲○○乘他人急迫，貸以金錢，而取得與原本顯不相當之重利為
常業，處有期徒刑陸月，如易科罰金以參佰元折算壹日。
    事  實
一、甲○○係臺北縣永和市○○路○段二０四號太平當鋪負責人
    ，基於常業重利之概括犯意，以當鋪之名經營地下錢莊業務
    ，放款對象主要以計程車司機為主，並雇請工讀生至大街小
    巷散發當鋪名片，藉以招攬急需用錢之不特定計程車司機或
    車主依名片所載電話與地址至上址當鋪借款，於附表一所示
    之時間，乘附表一所示之人急迫亟需用錢之際，貸與如附表
    一所示之金錢，其借款及清償方式，係由借款人於借款時書
    立暫借條及切結書，暫借條上記載借款人須將汽車質押予當
    鋪，未付清所欠之本息前該車輛權益歸由當鋪所有，切結書
    則載明借款人若未能如期償還，逾一期則加附違約金二百元
    ，逾二期未能償還時即以該日為本票到期日，當鋪得處分該
    物或聲請法院強制執行外，並應給付百分之十遲延利息直到
    清償為止，惟甲○○並未依當鋪業管理規則之規定實際收取
    典當之物品，僅質押行車執照或身分証影本，及簽發面額逾
    借款數額五千元以上不等之本票作為擔保。其借款清償方式
    ，則如附表一所示，藉以取得如附表一所示超過民營當鋪利
    率月息百之九與原本顯不相當之重利，且恃此營生，以之為
    常業。嗣於八十五年十二月十八日下午四時許，為警查獲，
    並扣得客戶利息日報表四張、繳交利息規則表一張、客戶卡
    八張，及本票、切結書、暫借條二十份。
二、案經台北市政府警察局刑事警察大隊移送臺灣板橋地方法院
    檢察署檢察官偵查起訴。
    理  由
一、訊據上訴人即被告甲○○（即被告）否認有何重利之犯行，
    辯稱：太平當舖係伊由他人承受，當鋪少數幾個計程車司機
    之客戶為老客戶，伊係以最簡單的計算方式，用本金除以利
    息，分期攤還，並沒有刻意收取重利等語，並提出台灣省當
    鋪商業同業公會聯合會八十六年八月二十五日台省當聯祥字
    第八一號函檢附台灣省政府（）府建三字第四二五０六號
    函略稱：民營當鋪利率維持九分棧租保險四厘五合計九分四
    厘五等語為證。
二、經查：上開如附表一所示之借款及借款分期償還之事實，業
    經被告供承無訛，並經證人即如附表一所示之借款人馬文榮
    、蘇賢永、魏必忠、姬長發、陳峰暐、洪建智等人於警訊及
    證人黃榮標、劉家斌、陳伊岳、楊金銓、張凱旋等人分別於
    警訊、偵查及原審調查中證述綦詳，是依被告及借款人馬文
    榮等人之供詞，被告並未依當鋪管理規則之規定實際收取點
    當之物品，借款所收取之利息分別為月息百分之十、百分之
    十四點七三，超過民營當鋪利率最多月息百分之九（如有收
    受質押物時最高月息為百分之九點四五），而月息增加百分
    之一，換算成年息即增加百分之十二。又被告並令上開附表
    一之借款人於借款時書立切結書及本票，同時於切結書載明
    借款人若未能如期償還，逾一期則加附違約金二百元，逾二
    期未能償還時即以該日為本票到期日，當鋪得處分該物或聲
    請法院強制執行外，並應給付百分之十遲延利息直到清償為
    止，且另質押行車執照，足見被告違反當鋪業管理規則，長
    期以來均以當鋪為掩護而實際從事重利放款業務，且恃之為
    生。佐以如附表一所示之借款人願依被告所定之借款條件向
    被告借款，均係因急需用錢之人，業如上開證人馬文榮之證
    述，是附表一所示之借款人於借款時確係處於急迫之情形。
    此外，復有客戶利息日報表四張、繳交利息規則表一張、客
    戶卡八張，及本票、切結書、暫借條二十份扣案可資佐證。
    雖依當鋪業管理規則第十八條第一項規定，當鋪業除收取月
    息並得酌收棧租費及保險費用，惟被告除於借款予魏必忠曾
    收受質押物即汽車外，與其餘借款人並未真正收受質押物，
    自不得另行收取棧租四厘五分，且被告收取如附表一所示之
    借款人利息，仍分別為月息百分之十或百分之十四點七三，
    均高於月息百分之九或百分之九點四五。綜上二點，本件事
    證明確，被告所辯，要係卸責之詞，不足採信。
三、按一般重利罪，固須乘他人急迫或輕率對特定人貸與原本取
    得顯不相當之利息始能成立，但明知社會上有因急迫舉債濟
    急或有輕率無經驗而舉債情形者，預先訂定苛刻之條件，一
    俟有人向之借款，即得博取重利，並以之為常業，雖非對特
    定之人乘其急迫而為之，仍應成立刑法第三百四十五條之常
    業重利罪，最高法院八十二年度台上字第五六０九號判決可
    資參照。本件被告既預定平均月息高達百分之十點、百分之
    十四點七三之利率為借款條件，一俟有人向之借款，即得博
    取此重利，且恃之為生，依上說明，自成立常業重利。核被
    告所為，係犯刑法第三百四十五條之常業重利罪。
四、原審因予論罪科刑，固非無見。惟查，中央銀行業務局八十
    六年九月八日（）台央業字第０二０一一二三號函就被告
    及證人所述借款償還情形，即以三萬元計，分十五期償還，
    每二天為一期，每期收取本息二千二百元，最後一期退回三
    百元，其月利為百分之十六點五九，又借款以一萬元計，分
    三期償還，每十天為一期，每期收取本息依次為四千四百元
    、三千三百元及三千二百元，其月利率高達百分之十四等語
    ，又中華民國銀行商業同業公會全國聯合會八十六年十月十
    四日全授字一四七一號函就被告及證人所述借款償還情形，
    即以三萬元計，分十五期償還，每二天為一期，每期收取本
    息二千二百元，最後一期退回三百元，其月利率為百分之十
    六點八八，另就借款以一萬元計，分三期償還，每十天為一
    期，每期收取本息依次為四千四百元、三千三百元及三千二
    百元，其月利率高達百分之十四點一等情，惟其計算或係以
    複利計算，或係採每期固定金額攤還（本息攤還），或係採
    每期攤還固定本金（利息另計），或係依據財務公式計算，
    或係將被告事後減收利息之行為列入計算，與單純之本金乘
    以利率等於利息之計算方式不同，自不得據為認定事實之基
    礎。原審逕依此等標準計算，據為認定被告犯罪事實之依據
    ，尚有未洽，又附表二編號1至13所示之借款部分，尚未超
    過台灣省當鋪商業同業公會聯合會八十六年八月二十五日台
    省當聯祥字第八一號函檢附台灣省政府（）府建三字第四
    二五０六號函所稱：民營當鋪利率維持九分等情，附表二編
    號14則僅為月息百分之九點一一，超過甚微，無由成立常業
    重利之犯行，理由詳如後述，乃原審竟認定此部份亦涉犯常
    業重利犯行，亦有違誤。被告上訴意旨，否認犯罪，雖無足
    取，惟原判決既有上開可議，自應予以撤銷改判。爰審酌被
    告犯罪之動機、目的、手段、品性、生活狀況、智識程度、
    所生危害及犯罪後態度等一切情狀，量處如主文第二項所示
    之刑。又被告行為後，刑法第四十一條於九十年一月十日修
    正公布為以犯最重本刑為五年以下有期徒刑之刑之罪，如受
    六月以下有期徒刑之宣告，得易科罰金，比較修正前後之規
    定，以適用修正後之新法有利於被告，自應依修正後之刑法
    第四十一條第一項前段諭知易科罰金之折算標準。又因被告
    經營太平當舖，對外放款，並非均收取重利，一部分放款又
    符合規定而非重利，扣案繳交利息規則表一張、客戶利息日
    報表四張及客戶卡八張，為被告經營太平當舖所使用之物，
    並非全然使用於本件犯罪之用，爰不另宣告沒收。另扣案本
    票、切結書、暫借條二十份，係借款人供貸款擔保所出具，
    得依法請求被告返還，其所有權並不屬於被告，另偵查卷內
    太平當鋪營利事業登記影本，係被告合法申請，且非供本件
    犯罪所用之物，均不得宣告沒收。
五、公訴意旨另以：被告於上開犯罪事實欄所示之地點，於附表
    二所示之時間，另基於常業重利之概括犯意，以上開犯罪事
    實欄所載之方法放款予急迫、輕率、無經驗如附表二所示莊
    炳南等人，因認被告另涉犯刑法第三百四十五條之常業重利
    罪嫌。
六、按犯罪事實應依證據認定之，無證據不得推定其犯罪事實，
    刑事訴訟法第一百五十四條第二項定有明文。又認定犯罪事
    實應憑證據，如未發現相當證據，或證據不足以證明，自不
    能以推測或擬制之方法，以為裁判基礎，最高法院三十年上
    字第八一六號判例可資參照。訊據被告堅決否認有何重利之
    犯行，辯稱：伊係依當鋪業管理規則經營典當業務，利息係
    依公會所定月息九分計收，伊並未收取重利等語。
七、經查：（一）、依台灣省當鋪商業同業公會聯合會八十六年
    八月二十五日台省當聯祥字第八一號函檢附台灣省政府（
    ）府建三字第四二五０六號函略稱：民營當鋪利率維持九分
    ，棧租保險四厘五合計九分四厘五等語，即民營當鋪係以「
    月利率九分」計算利息，而質物在一個月內取贖者，概以一
    個月計算利息及費用，此並為持當者與當鋪業者所形成多年
    之交易習慣。另據台灣省當鋪商業同業公會聯合會八十六年
    二月十八日台省當聯祥字第０六八號函：「說明：四、另函
    詢每期清償二千二百元之計算方法乙情，若於第十五期償還
    完畢，即已付本息三萬三千三百元（按應係三萬三千元之誤
    ），若於尾期扣還典當者三百元，則利息總額即為二千七百
    元，屬九分月利率」等語（參偵字第二二八號卷第一六七頁
    、第一六八頁），該會更函稱：「業者可以一次收取本金加
    利息，亦可將本金加上利息除以分期數為每期應還之本息，
    而後者為本會會員普通採行之方式。例如：借款三萬元，每
    二日為一期，每期清償本金二千元，利息二百元，分十五期
    （三十日）清償完畢，即已付本息三萬三千元，若於尾期扣
    還典當者三百元，則利息總額為二千七百元，屬九分月利率
    ，並未超過台灣省政府之規定，即為合法」等語（參本院更
    一審卷第六五頁），即典當業者收受典當得以九分月利率計
    息，並可以一次收取本金加利息，亦可將本金加上利息除以
    分期數為每期應還之本息；（二）、如附表二所示之借款及
    借款分期償還等情，固經被告自承無訛，並經證人即借款人
    莊炳南、鍾仁康、李民陽、許加聲、吳明塗、江金龍、范瑤
    德、林政寬、郭永福等人於警訊及證人姜義惠、解慰祖、蔡
    秀翹（已改名為蔡宏志）、朱和周、康丕梧等人分別於警訊
    、偵查及原審調查中供述綦詳，惟被告對於附表二所示借款
    人除解慰祖外均係按借款本金金額以月利率九分計算利息，
    並按借款本金加上利息除以分期數為每期應還本息之方式由
    典當者分期清償等情，已據被告供明，核與附表二所示之借
    款清償方式，如以借款新臺幣三萬元，分十五期償還，每二
    天為一期，每期收取本息二千二百元，最後一期退回三百元
    ，即借款三萬元，每月月息二千七百元，月利率九分；又借
    款一萬元，分三期償還，每十天為一期，每期收取本息依次
    為四千四百元、三千三百元及三千二百元，即借款一萬元，
    每月月息九百元，月利率九分等情尚屬相符，經核亦無違反
    台灣省當鋪商業同業公會聯合會前開所稱民營當鋪利率維持
    九分，及可將本金加上利息除以分期數為每期應還之本息之
    規定，被告既按當鋪同業公會所定之月利率九分收取利息，
    即難指稱有何重利可言。至於借款予解慰祖部分月息雖為百
    分之九點一一，惟僅超過合法最高月息之百分之零點一一，
    超過之利息甚微，尚難認為構成重利；（三）、又被告放款
    予附表二所載之借款人，除蔡秀翹外，餘未收當質物，固為
    被告及證人所自承，惟證人楊金銓、陳伊岳於原審時另證稱
    ：渠所有之汽車、機車均有押在當舖等語（參原審卷第一六
    四頁背面、第一九八頁）；證人姬長發、洪建智、許加聲於
    本院更二審審理時亦證稱：借錢時有將車子押在被告那等語
    ，可見被告對於持當者係部分收當質物，部分則未收當質物
    ，被告所辯：係因熟客始未實際收當等語，非不可信。被告
    對於持當者未收當質物，固違反行為時當鋪業管理規則第五
    條、第二十二條之規定及台北縣當舖商業同業公會八五、十
    、十八通報所稱當舖業法未定案前，不宜標示「原車可用」
    等情，惟被告所經營之太平當舖係合法申請設立之獨資商號
    ，營業項目核准為當鋪業有營利事業登記抄本一份在卷可按
    （參本院重上更三卷第三二頁），被告未受當質物係不利於
    被告將來取債，而被告因此收取之利息，仍為月息百分之九
    ，並無利用當鋪之名加收棧租保險費用情事，不能因未收當
    質物即指稱非當舖業之典當行為。況矧刑法上之重利罪，係
    以取得與原本顯不相當之重利為要件，與當鋪業者有無收當
    質物並無必然關係，如取得與原本顯不相當之重利，縱有收
    當質物，非不能指為重利行為，是被告雖有對部分持當者未
    收當質物，亦難遽認犯有重利罪。綜上各點，被告所辯堪以
    採信，此外復查無其他積極證據證明被告有公訴人所指之此
    部分犯行，應認不能證明被告有公訴人所指之此部分犯行，
    惟因此部分與右開論罪科刑部分具有實質上之一罪關係，爰
    不另為無罪之諭知，附此敘明。
據上論斷，應依刑事訴訟法第三百六十九條第一項前段、第三百
六十四條、第二百九十九條第一項前段，刑法第三百四十五條、
第三十八條第一項第二款、修正後刑法第四十一條第一項前段、
刑法第二條第一項前段，罰金罰鍰提高標準條例第一條前段、第
二條，判決如主文。
本案經檢察官劉文水到庭執行職務。
中　　華　　民　　國　　94　　年　　5　　月　　18　　日
　　　　　　　　　刑事第二十三庭審判長法　官  尤豐彥
　　　　　　　　　　　　　　　　　　  法　官  趙功恆
　　　　　　　　　　　　　　　　　　  法　官  鄧振球
以上正本證明與原本無異。
如不服本判決，應於收受送達後十日內向本院提出上訴書狀，其
未敘述上訴之理由者並得於提起上訴後十日內向本院補提理由書
（均須按他造當事人之人數附繕本）。
                                      書記官  洪秋帆
中　　華　　民　　國　　94　　年　　5 　　月　　23　　日
附錄本案論罪科刑法條全文
刑法第三百四十五條
以犯前條之罪為常業者，處五年以下有期徒刑，得併科三千元以
下罰金。
附表一：
┌────┬─────┬────────┬─────┬─────────┐
│借 款 人│借款時間（│ 還  款  方  式 │ 利    率 │  備         註   │
│        │民國）及借│ 及    利    息 │（月息）  │                  │
│        │款金額（新│                │          │                  │
│        │台幣）    │                │          │                  │
├────┼─────┼────────┼─────┼─────────┤
│1.黃榮標│八十五年十│每兩天一期，每期│百分之十  │參偵字第二二八號卷│
│        │二月四日  │還二千二百元，分│          │第十五頁背面、第十│
│        │          │十五期償還。    │          │六頁正面          │
│        │三萬元    │                │          │                  │
│        │（未扣車）│                │          │                  │
├────┼─────┼────────┼─────┼─────────┤
│2.劉家斌│八十五年十│每兩天一期，每期│同上      │參偵字第二二八號卷│
│        │二月十六日│還二千二百元，分│          │第十七頁背面、第十│
│        │          │十五期償還。    │          │八頁正面          │
│        │三萬元    │                │          │                  │
│        │（未扣車）│                │          │                  │
├────┼─────┼────────┼─────┼─────────┤
│3.馬文榮│八十五年十│每兩天一期，每期│同上      │參偵字第二二八號卷│
│        │一月二十九│還一千一百元，分│          │第二一頁背面      │
│        │元日      │十五期償還。    │          │                  │
│        │          │                │          │                  │
│        │一萬五千元│                │          │                  │
│        │（未扣車）│                │          │                  │
├────┼─────┼────────┼─────┼─────────┤
│4.蘇賢永│八十五年十│每兩天一期，每期│同上      │參偵字第二二八號卷│
│        │二月六日  │還一千一百元，分│          │第九一頁背面      │
│        │          │十五期償還。    │          │                  │
│        │一萬五千元│                │          │                  │
│        │（未扣車）│                │          │                  │
├────┼─────┼────────┼─────┼─────────┤
│5.楊金銓│八十五年十│每兩天一期，每期│同上      │參偵字第二二八號卷│
│        │一月十四日│還一千一百元，分│          │第九四頁背面      │
│        │          │十五期償還。    │          │                  │
│        │一萬五千元│                │          │                  │
│        │（未扣車）│                │          │                  │
├────┼─────┼────────┼─────┼─────────┤
│6.張凱旋│八十五年十│每兩天一期，每期│同上      │參偵字第二二八號卷│
│        │二月十五日│還二千二百元，分│          │第九八頁背面      │
│        │          │十五期償還。    │          │                  │
│        │三萬元    │                │          │                  │
│        │（未扣車）│                │          │                  │
├────┼─────┼────────┼─────┼─────────┤
│7.魏必忠│八十五年十│每兩天一期，每期│百分之十  │參偵字第二二八號卷│
│        │月十七日  │還一千一百元，分│          │第一一０頁背面、第│
│        │          │十五期償還。    │          │一一一頁正面      │
│        │一萬五千元│                │          │                  │
│        │（有扣車）│                │          │                  │
├────┼─────┼────────┼─────┼─────────┤
│8.姬長發│八十五年十│每兩天一期，每期│同上      │參偵字第二二八號卷│
│        │二月二日  │還一千一百元，分│          │第一一四頁背面　　│
│        │          │十五期償還。    │          │　　　　　　　　  │
│        │一萬五千元│                │          │                  │
│        │（未扣車，│                │          │                  │
│        │只扣行照）│                │          │                  │
├────┼─────┼────────┼─────┼─────────┤
│9.陳峰暐│八十五年十│每兩天一期，每期│同上      │參偵字第二二八號卷│
│        │一月十三日│還二千二百元，分│          │第一五四頁正面    │
│        │          │十五期償還。    │          │                  │
│        │三萬元    │                │          │                  │
│        │（未扣車）│                │          │                  │
├────┼─────┼────────┼─────┼─────────┤
│10.洪建 │八十五年五│每兩天一期，每期│同上      │參偵字第二二八號卷│
│智      │月七日    │還一千一百元，分│          │第一五五頁背面、第│
│        │          │十五期償還。    │          │一五六頁正面      │
│        │一萬五千元│                │          │                  │
│        │（未扣車）│                │          │                  │
├────┼─────┼────────┼─────┼─────────┤
│11.陳伊 │八十五年十│每十天一期，分三│百分之十四│參偵字第二二八號卷│
│岳      │一月二十七│期償還，第一期償│點七三    │第二三頁背面、第二│
│        │日        │還四千四百元，第│          │四頁正面          │
│        │          │二期償還三千三百│          │                  │
│        │九千五百元│元，第三期償還三│          │                  │
│        │（未扣車）│千二百元。      │          │                  │
└────┴─────┴────────┴─────┴─────────┘
附表二：
┌────┬─────┬────────┬─────┬─────────┐
│借 款 人│借款時間（│ 還  款  方  式 │ 利    率 │  備         註   │
│        │民國）及借│ 及    利    息 │（月息）  │                  │
│        │款金額（新│                │          │                  │
│        │台幣）    │                │          │                  │
├────┼─────┼────────┼─────┼─────────┤
│1.莊炳南│八十五年十│每兩天一期，每期│百分之八點│參偵字第二二八號卷│
│        │二月十六日│還一千一百元，分│三三      │第十九頁背面、第二│
│        │          │十五期償還，最後│          │十頁正面          │
│        │一萬五千元│一期本金利息繳交│          │                  │
│        │（未扣車）│八百五十元。    │          │                  │
├────┼─────┼────────┼─────┼─────────┤
│2.姜義惠│八十五年初│每兩天一期，每期│百分之九  │參偵字第二二八號卷│
│        │          │還一千一百元，分│          │第八八頁背面      │
│        │一萬五千元│十五期償還，惟利│          │                  │
│        │（未扣車）│息總額為一千三百│          │                  │
│        │          │五十元。        │          │                  │
├────┼─────┼────────┼─────┼─────────┤
│3.朱和周│八十四年十│每兩天一期，每期│同上      │參偵字第二二八號卷│
│        │月某日至八│還二千二百元，分│          │第一四八頁正面    │
│        │十五年五月│十五期償還，最後│          │                  │
│        │二十二日，│一期繳交一千九百│          │                  │
│        │共計三次  │元。            │          │                  │
│        │          │                │          │                  │
│        │三萬元    │                │          │                  │
│        │（未扣車）│                │          │                  │
├────┼─────┼────────┼─────┼─────────┤
│4.康丕梧│八十四年三│每兩天一期，每期│同上      │參偵字第二二八號卷│
│        │月某日至八│還一千一百元，分│          │第一五一頁正面    │
│        │十五年十一│十五期償還，最後│          │                  │
│        │月二十六日│一次繳交九百五十│          │                  │
│        │，共計五次│元。            │          │                  │
│        │          │                │          │                  │
│        │一萬五千元│                │          │                  │
│        │（未扣車）│                │          │                  │
├────┼─────┼────────┼─────┼─────────┤
│5.吳明塗│八十五年十│每兩天一期，每期│同上      │參偵字第二二八號卷│
│        │二月十一日│還一千一百元，分│          │第一六０頁背面、第│
│        │          │十五期償還，最後│          │一六一頁正面      │
│        │一萬五千元│一期繳交九百五十│          │                  │
│        │（未扣車）│元。            │          │                  │
├────┼─────┼────────┼─────┼─────────┤
│6.鍾仁康│八十五年五│每十天一期，分三│同上      │參偵字第二二八號卷│
│        │月二十二日│期償還，一、二期│          │第七九頁背面      │
│        │          │償還七千七百元，│          │                  │
│        │二萬元    │第三期償還六千四│          │                  │
│        │（未扣車）│百元。          │          │                  │
├────┼─────┼────────┼─────┼─────────┤
│7.李民陽│八十五年十│每十天一期，分三│同上      │參偵字第二二八號卷│
│        │二月七日  │期償還，第一期償│          │第一０二頁背面、第│
│        │          │還四千四百元，第│          │一０三頁正面      │
│        │一萬元    │二期償還三千三百│          │                  │
│        │（未扣車）│元，第三期償還三│          │                  │
│        │          │千二百元。      │          │                  │
├────┼─────┼────────┼─────┼─────────┤
│8.蔡秀翹│八十五年十│每十天一期，分三│百分之八點│參偵字第二二八號卷│
│（已改名│一月十八日│期償還，第一期償│六六。    │第一一七頁背面、第│
│為蔡宏志│          │還五千六百元，第│          │一一八頁正面      │
│）      │一萬五千元│二、三期償還五千│          │                  │
│        │（有扣車）│三百五十元。    │          │                  │
├────┼─────┼────────┼─────┼─────────┤
│9.許加聲│八十五年十│每十天一期，分三│百分之九  │參偵字第二二八號卷│
│  　　　│月二日    │期償還，第一、二│          │第一五九頁正面    │
│  　　　│          │期償還二萬二千元│          │                  │
│  　　　│六萬元　　│，第三期償還二萬│          │                  │
│        │（未扣車）│一千四百元。    │          │                  │
├────┼─────┼────────┼─────┼─────────┤
│10.江金 │八十五年七│利息九百元，一個│同上      │參偵字第二二八號卷│
│龍      │月八日    │月攤還本金及利息│　　　    │第八二頁背面、第八│
│        │          │。              │          │三頁背面          │
│        │一萬元    │                │          │                  │
│        │（未扣車）│                │          │                  │
├────┼─────┼────────┼─────┼─────────┤
│11.林政 │八十五年十│每十天一期，每期│同上　    │參偵字第二二八號卷│
│寬      │月十一日  │利息三百元，一個│　　　    │第一四一頁背面    │
│        │          │月攤還本金及利息│          │                  │
│        │一萬元    │。              │          │                  │
│        │（未扣車）│                │          │                  │
├────┼─────┼────────┼─────┼─────────┤
│12.郭永 │八十五年六│每十天一期，每期│同上　    │參偵字第二二八號卷│
│福      │月二十八日│利息三百元，一個│　　　    │第一四四頁背面、第│
│        │          │月攤還本金及利息│          │一四五頁正面      │
│        │一萬元    │。              │          │                  │
│        │（未扣車）│                │          │                  │
├────┼─────┼────────┼─────┼─────────┤
│13.范瑤 │八十五年八│每兩天一期，每期│同上      │參偵字第二二八號卷│
│德      │月六日    │還一千一百元，分│          │第八五頁背面、第八│
│        │          │十五期償還，利息│          │六頁正面          │
│        │一萬元    │共支付九百元。  │          │                  │
│        │（未扣車）│                │          │                  │
├────┼─────┼────────┼─────┼─────────┤
│14.解慰 │八十五年十│每兩天一期，每期│百分之九點│參偵字第二二八號卷│
│祖      │二月十七日│還三千三百元，分│一一      │第一０七頁正面    │
│        │          │十五期償還，最後│          │                  │
│        │四萬五千元│一期繳交二千九百│          │                  │
│        │（未扣車）│元。            │          │                  │
└────┴─────┴────────┴─────┴─────────┘
